臺灣屏東地方法院刑事判決　　　　　　 100年度易字第1011號
公　訴　人　臺灣屏東地方法院檢察署檢察官
被　　　告　高家慶
上列被告因竊盜案件，經檢察官提起公訴（100年度偵字第2289號
），本院判決如下：
    主  文
高家慶竊盜，處有期徒刑月，如易科罰金，以新台幣壹仟元折
算壹日。
    事  實
一、高家慶於民國100 年2 月4 日下午16時12分許（起訴書誤為
    16 時35 分許），在屏東市○○路6 號（即夜市KTV 網咖）
    ，因李聖元於前去廁所之際，將外套放置高家慶座位旁並委
    請高家慶暫時看顧，高家慶竟基於自己不法所有之意圖，徒
    手竊取李聖元置於外套口袋皮夾內現金新臺幣（下同）900
    元及紅包袋3 個（其中1 個裝有200 元），得手後，乘隙進
    入前開網咖廁所內取出紅包袋中之金錢，並隨之將空紅包袋
    棄置廁所旁之垃圾桶內。嗣經李聖元離去後始發覺金錢遭竊
    而報警處理，查獲上情。
二、案經李聖元訴由屏東縣政府警察局屏東分局報由臺灣屏東地
    方法院檢察署檢察官偵查起訴。
    理  由
一、證據能力：
    證人李聖元、楊士禾於警訊及偵查中所言均與審判中一致，
    又無證據證明係公務員違背法定程序所取得，證人李聖元於
    偵查中檢察官訊問時所為之證述，業經具結，證人楊士禾因
    未滿16歲雖無庸具結，然已告知須據實陳述，核渠等供證並
    無顯有不可信之情形，且經被告、檢察官陳明無意見，是依
    刑事訴訟法第159 條之1 第2 項、第159 條之5 第1 項等規
    定，下述認定事實所引用之證據方法均有證據能力，合先敘
    明。
二、實體方面：
（一）訊據被告高家慶，固坦承李聖元的外套放在伊座位旁，惟
      否認有竊盜犯行，並辯稱紅包袋是撿到的，當時有懷疑可
      能是李聖元的，但不想還給他，所以才拿到廁所去查看，
      但紅包是空的，撿到的紅包袋應該不只3 個、李聖元把外
      套放在椅子上，不到10秒鐘楊士禾就過來了，如此短的時
      間不可能完成拉開拉鍊、取出現金、再把皮包塞回去的動
      作，且伊當初身上只有一百多元云云。
（二）經查，被告高家慶先前均辯稱紅包袋係在李聖元、楊士禾
      離開後，伊在地上揀到的，嗣於審判中改稱伊係在李聖元
      放下外套的時候，看到紅包袋在椅子上，伊有想到可能是
      李聖元的，伊拿起來，剛好楊士禾過來，伊一時緊張就把
      它放在鍵盤下，等李聖元、楊士禾離開後伊才去廁所查看
      紅包袋云云，核其前後所辯揀拾之時間、地點已有不同，
      且證人李聖元就其在被竊前已確定皮包內之現金數目、紅
      包數量及皮包係放置在已拉上拉鍊之外套口袋內不可能掉
      出來一節，於審判、偵查及警詢歷次供證中均證述甚詳，
      並證稱伊在監視器拍到的垃圾桶內找到的紅包袋是3 個捏
      成一球，與其被竊的3 個紅包袋花色相同，其確定是其所
      有之紅包袋等情明確，被告既坦供紅包袋可能係李聖元所
      有，而李聖元在被告丟棄紅包袋之垃圾桶內確實尋得其被
      竊之3 個紅包袋，則被告高家慶丟入垃圾桶之紅包袋係李
      聖元所失竊者，應可認定。而證人李聖元具結後明確供證
      該紅包袋係放在拉上拉鍊之外套口袋內之皮包中不可能掉
      出來，則被告辯稱伊係在李聖元放外套之椅子上揀到空紅
      包袋云云，顯係避就之詞，難認與實情相符。
（三）被告又以李聖元去上廁所到楊士禾過來找伊聊天，只有10
      秒空檔，伊不可能有時間行竊云云，經核現場監視光碟顯
      示：李聖元係在案發日16時13分03秒進入監視器畫面走進
      廁所，16時14分12秒離開畫面，而被告高家慶於16時14分
      53秒進入畫面，衝進廁所後關上廁所大門，16時15分25秒
      打開廁所大門往廁所旁垃圾桶丟東西後快速走開，16時15
      分30秒離開畫面，業據本院當庭勘驗監視錄影光碟在案，
      並有翻拍之照片4 幀附於警卷可稽，按李聖元在監視器拍
      攝範圍內的時間有1 分9 秒，如加上從高家慶位置到出現
      畫面之來回時間，應不超過2 分鐘（高家慶進與李聖元出
      監視畫面間僅相隔41秒，所以由高家慶位置上到監視器畫
      面間距離來回至多僅41秒），而據楊士禾於審理中證稱：
      「我走去高家慶處聊天，聊了一、二分鐘後，李聖元就來
      了，他拿了外套就走了」等情以觀，其所稱之聊了一、二
      分鐘顯已多於上開李聖元離開之時間，足證楊士禾所稱之
      「一、二分鐘間」應係概約之數而並非精準之時間，自非
      得以之推算被告僅有10秒之空檔，不可能做出竊取李聖元
      財物之行為而為被告有利之認定。又被告以李聖元返回夜
      市KTV 網咖時，被告稱其身上只有一、二百元，可證明伊
      非竊盜之人云云，然被告並非於失竊當時即被查獲，則其
      身上所有之現金縱少於李聖元失竊之金錢，亦不足為其有
      利之認定。
（四）綜上所述，被告所辯各節，均不足為其有利之證明，復有
      證人李聖元之證詞、監視錄影光碟、翻拍照片等可資為證
      ，被告犯行應堪認定。
三、核被告所為，係犯刑法第320 條1 項之竊盜罪，被告在網咖
    公共之場所，乘友人不備，基於一時貪念，竊取財物，其行
    可議，檢察官求處有期徒刑4 月，惟審酌被告竊盜所得及所
    生之危害，及犯罪動機、目的、手段及犯罪後之態度等一切
    情狀，認以有期徒刑3 月為適當，爰判處如主文所示之刑，
    並諭知易服勞役之折算標準，以啟自新。
據上論斷，應依刑事訴訟法第299 條第1 項前段、刑法第320 條
第1 項，第41條第1 項、刑法施行法第1 條之1 第1 、2 項，判
決如主文。
本案經檢察官何克昌到庭執行職務。
中    華    民    國   100    年    10    月    27    日
                  刑事第六庭    法  官  惠光霞
以上正本證明與原本無異。
如不服本判決應於收受判決後10日內向本院提出上訴書狀，並
應敘述具體理由；其未敘述上訴理由者，應於上訴期間屆滿後
20日內向本院補提理由書（均須按他造當事人之人數附繕本）
「切勿逕送上級法院」。
中    華    民    國   100    年    10    月    27    日
                                書記官  林銀雀
附錄本案所犯法條全文
中華民國刑法第320條
（普通竊盜罪、竊佔罪）
意圖為自己或第三人不法之所有，而竊取他人之動產者，為竊盜
罪，處5  年以下有期徒刑、拘役或 5 百元以下罰金。
意圖為自己或第三人不法之利益，而竊佔他人之不動產者，依前
項之規定處斷。
前二項之未遂犯罰之。